【裁判字號】    92,易,294
【裁判日期】    920430
【裁判案由】    竊盜
【裁判全文】
臺灣彰化地方法院刑事判決                          九十二年度易字第二九四號
    公  訴  人  臺灣彰化地方法院檢察署檢察官
    被      告  乙○○
右列被告因竊盜案件，經檢察官提起公訴（九十一年度偵字第八八四九一四四號、九
十二年度偵字第三八一號），本院判決如左：
    主  文
乙○○連續竊盜，累犯，處有期徒刑肆月，如易科罰金以佰元折算壹日。
    事  實
一、乙○○前因違反毒品危害防制條例案件，經本院判處有期徒刑壹年；又因違反毒
    品危害防制條例案件，經本院判處有期徒刑肆月；復因竊盜罪，經本院判處有期
    徒刑伍月確定（起訴書認竊盜部分，業於八十九年十一月二十六日執行完畢，惟
    此係誤會，因該部分業已併入台灣彰化地方法院檢察署九十年執更九五三號執行
    ，而該執行指揮書所載執行完畢時間係九十二年三月八日），後再經本院定應執
    行刑為有期徒刑一年七月確定，經入監執行，於九十一年九月十六日獲假釋出獄
    並交付護管束。詎乙○○猶不知悔改，竟意圖為自己不法之所有且基於概括犯意
    ，先於九十一年十月十三日十六時許，趁其搭乘其外甥丁○○所駕駛之車號ＰＭ
    ─○六七五號自小客車（該車車主為甲○○，為丁○○所竊取）時，順手竊取甲○○原置於該車內之高數公路回數票十張（價值新台幣【下同】四百元）及零錢
    （約一、二百元），嗣於同月十五日十八時，在彰化縣員林鎮○○路與民族街口
    ，持回數票欲轉賣時，為警循線查獲；續於九十一年十一月十一日十五時十分許
    ，在彰化縣彰化市○○里○○路○段二巷一三一號前，持鑰匙一支，竊取丙○○
    所有之車號ＫＸＢ─七六○號機車，得手後供己使用，嗣於九十一年十一月十二
    日十八時四十分許，乙○○騎乘該車時，與賴俊儀騎乘之車號ＧＲＪ─八二八號
    重型機車，在彰化市○○路○段四八三之三號旁發生車禍，為警前往處理時，始
    察知上情，現場並扣有前揭失竊機車一部。
二、案經被害人甲○○訴由彰化縣警察局員林化分局報告暨彰化縣警察局彰化分局報
    請台灣彰化地方法院檢察署檢察官偵查起訴。
    理  由
一、訊據被告乙○○對於竊取機車部分之犯行，迭於偵審中，供承不諱，且核與被害
    人丙○○之指訴大致相符，並有現場查獲之失竊機車一輛可供佐證，以及贓物認
    領保管單一紙附卷可稽。惟再訊之被告乙○○對於竊取回數票及零錢部分之犯行
    ，則矢口否認，並辯稱：回數票及零錢等向丁○○取得云云，但查：回數票及零
    錢係告訴人甲○○置於其所失竊之車號ＰＭ─○六七五號自小客車內，此業據告
    訴人甲○○指訴甚詳，而被告乙○○於警訊時，亦曾供承伊係搭乘其外甥丁○○
    所駕駛之贓車時，順手竊取車內之高數公路回數票乙情，此外，證人丁○○於另
    案偵查中亦證稱：乙○○係在伊不知情的情況下，自己拿走的等語，足見前揭回
    數票及零錢確係被告乙○○順手竊取無誤，此外復有贓物認領保管單一紙附卷可
    稽。是被告就此部分所辯，顯不足採信。本件罪證明確，被告乙○○之犯行，足
    以認定。
二、核被告乙○○所為，係犯刑法第三百二十條第一項之竊盜罪。被告所為二行為間
    ，時間緊接、犯罪構成要件相同，顯係基於概括犯意反覆為之，為連續犯，依法
    以一罪論，並加重其刑。爰酌被告有犯罪前科，意不思向上，連續竊取財物，危
    害國民之財產法益，應予懲戒，及所生之危害與其於犯罪後之態度等一切情狀，
    量處如主文所示之刑。另被告持以行竊之鑰匙，既未扣案，且依其於本院審理中
    ，供稱伊不知係屬何人所有等語以觀，該物之所有權誰屬不明，故不為沒收之諭
    知，附此說明。
據上論斷，應依刑事訴訟法第二百九十九條第一項前段，刑法第五十六條、第三百二
十條第一項、第四十一條第一項前段，罰金罰鍰提高標準條例第一條前段、第二條前
段，判決如主文。
本案經檢察官簡志祥到庭執行職務。
中    華    民    國    九十二  年    四        月      三十      日
                                臺灣彰化地方法院刑事第一庭
                                    法      官  洪  志  賢
右正本證明與原本無異。
如不服本判決，應於判決送達後十日內，向本院提出上訴狀（須附繕本）。
告訴人或被害人對於判決如有不服具備理由請求檢察官上訴者，其上訴期間之計算係
以檢察官收受判決正本之日期為準。
                                    法院書記官  洪  年  慶
中    華    民    國    九十二  年    五        月       七       日
刑法第三百二十條
意圖為自己或第三人不法之所有，而竊取他人之動產者，為竊盜罪，處五年以下有期
徒刑、拘役或五百元以下罰金。
意圖為自己或第三人不法利益，而竊佔他人之不動產者，依前項之規定處斷。
前二項之未遂犯罰之。


司法院資訊處製作；財團法人民間司法改革基金會備份。
